Minutes et répertoires du notaire Louis Joseph Léon VINGTAIN, 7 janvier 1903 - 24 septembre 1919 (étude XXXI)
Archives nationales
- Minutes de Louis Joseph Léon VINGTAIN, 6 janvier 1903 - 23 septembre 1919; MC/ET/XXXI/1439 - MC/ET/XXXI/1572
  - Minutes. 1917, janvier - mars, janvier - mars 1917; MC/ET/XXXI/1560
    - Dépôt judiciaire du testament olographe de Jean Charles Joseph, comte de La Rochefoucauld, capitaine de chasseurs à cheval, chevalier de la Légion d'honneur, demeurant 64 avenue Marceau, décédé le 12 janvier 1917 dans l'hôpital militaire du 31 avenue des Champs-Élysées., 17 janvier 1917; MC/ET/XXXI/1560
      testament; La Rochefoucauld, Jean Charles Joseph de; Marceau (avenue); Champs-Elysées (avenue des); officier (armée)
    - Dépôt judiciaire du testament olographe de Victor Gaston Mulot, en son vivant, commerçant, demeurant rue Lafayette, n°212, décédé "Mort pour la France" à la cote 304 (Meuse) le 21 novembre 1916., 29 mars 1917; MC/ET/XXXI/1560
      Testament rédigé le 3 août 1914.
      testament; commerçant; Mulot, Victor Gaston; Esnes-en-Argonne (Meuse)
  - Minutes. 1917, avril - mai, avril - mai 1917; MC/ET/XXXI/1561
  - Minutes. 1917, juin - août, juin - août 1917; MC/ET/XXXI/1562
    - Dépôt judiciaire du testament olographe de Léon Ferdinand Kapps, employé de commerce demeurant rue Servan, n°63, décédé le 13 mars 1917 à Compiègne, hôpital Sablons., 13 juin 1917; MC/ET/XXXI/1562
      Testament rédigé le 12 avril 1914.
      testament; Servan (rue); Compiègne (Oise); Kapps, Léon Ferdinand; employé de commerce
    - Bail par Eugène Magne, propriétaire, ancien député demeurant avenue Montaigne, n°31, agissant au nom de la famille Daru, à James Robertson Barbour, rentier demeurant rue François 1er, n°5, agissant comme président de l'American Army and Navy Young Men's Christian Associations of France, d'un hôtel particulier sis avenue Montaigne, n°31., 3 juillet 1917; MC/ET/XXXI/1562
      Acte du 31 mai 1918 (dépôt d'état de mobilier); le consentement du bail court du 1er juillet 1917 à la signature d'un traité de paix entre les États-Unis et l'Allemagne.
      bail; Magne, Eugène; Barbour, James Robertson; Montaigne (avenue)
  - Minutes. 1917, septembre - novembre, septembre - novembre 1917; MC/ET/XXXI/1563
    - Vente par Léonie Anne Victorine, veuve Letourneux, Adolphe Ancel et Berthe Marie Justine Letourneux son épouse, à Marie Clémence Evelina Caroulle, veuve d'Alphonse Caudron, constructeur aviateur, demeurant avenue du Bois de Boulogne, n°46, d'une propriété sise au Crotoy (Somme) dite Villa Simone., 22 septembre 1917; MC/ET/XXXI/1563
      pilote d'avion; acte de vente; Caudron, Gaston; Le Crotoy (Somme); Caroulle, Marie Clémence Evelina
    - Dépôt de l'ordonnance nommant Augustin Edmond Breuillaud, notaire demeurant rue du Faubourg Saint-Martin, n°323, pour administrer pendant la vacance l'étude de Louis Joseph Léon Vingtain son collègue, décédé le 25 septembre 1917., 1er octobre 1917; MC/ET/XXXI/1563
      dépôt de pièces; Vingtain, Louis Joseph Léon; Breuillaud, Augustin Edmond; notaire
    - Dépôt judiciaire de testaments olographes de Horace Angèle Robert Maris, employé demeurant à Saint-Cloud (Seine-et-Oise), rue Dailly, n°6, mobilisé aux usines de guerre, brigadier d'artillerie lourde (4e regiment), décédé au Mans le 21 septembre 1917., 20 octobre 1917; MC/ET/XXXI/1563
      Testaments rédigés le 20 mai 1914 et 5 juillet 1916.
      testament; Maris, Horace; Le Mans (Sarthe); Saint-Cloud (Hauts-de-Seine)
    - Dépôt des statuts et déclaration de souscription et de versement de la société anonyme "Sab", par Louis Blériot, ingénieur constructeur, Adolphe Bernard, industriel, Louis Béchereau et Marc Birkigt, tous deux ingénieurs, la dite société ayant pour objet l'étude de toutes inventions relatives à tous appareils d'aviation ainsi que la fabrication pendant la durée des hostilités engagées contre la France, d'appareils munis de moteurs Hispano-Suiza., 30 octobre 1917; MC/ET/XXXI/1563
      Actes à la suite jusqu'au 10 janvier 1918 (dépôts d'assemblée et de pièces). Le siège de la société est établi rue des Entrepreneurs, n°23.
      chef d'entreprise; construction aéronautique; Blériot, Louis; Béchereau, Louis; Bernard, Adolphe; Birkigt, Marc; ingénieur; statuts
  - Minutes. 1917, décembre, décembre 1917; MC/ET/XXXI/1564
    - Dépôt des statuts de la Société industrielle d'aviation par Jules Berthier, rentier, demeurant rue de Presbourg, n°8, ayant pour objet l'étude, la fabrication, la construction, la réparation et la vente de tous avions, hydravions ou moteurs pour toutes utilisations tant en France qu'à l'étranger., 20 décembre 1917; MC/ET/XXXI/1564
      Actes à la suite jusqu'au 9 avril 1927 (dépôt de pièces, dissolution).
      statuts; construction aéronautique; Berthier, Jules
  - Minutes. 1918, janvier - février, janvier - février 1918; MC/ET/XXXI/1565
  - Minutes. 1918, mars - mai, mars - mai 1918; MC/ET/XXXI/1566
  - Minutes. 1918, juin - septembre, juin - septembre 1918; MC/ET/XXXI/1567
  - Minutes. 1918, octobre - décembre, octobre - décembre 1918; MC/ET/XXXI/1568
    - Dépôt judiciaire du testament olographe d'André Jean Alexandre Piégu, domicilié avenue Niel, n°88, "Mort pour la France" le 18 avril 1918 près de Rouvrel (Somme)., 7 octobre 1918; MC/ET/XXXI/1568
      Testament rédigé le 5 août 1914.
      testament; Rouvrel (Somme); Piégu, André Jean Alexandre; Niel (avenue)
    - Vente par Edgar Passy, ancien secrétaire d'ambassade, propriétaire demeurant avenue de Messine, n°27 et Christian Ethis de Corny, avocat à la cour d'appel de Paris, agissant au nom de Marie Pauline Berthe Ethis de Corny domiciliée cité Martignac, n°9, à Louis Blériot, ingénieur constructeur demeurant avenue Kléber, n°57, du domaine de Bouchetault, sis à Chaumont-sur-Tharonne et Lamotte-Beuvron (Loir-et-Cher)., 30 novembre 1918; MC/ET/XXXI/1568
      Acte à la suite du 10 juillet 1919 (quittance).
      ingénieur; acte de vente; Blériot, Louis; Ethis de Corny, Marie Pauline Berthe; Lamotte-Beuvron (Loir-et-Cher); Chaumont-sur-Tharonne (Loir-et-Cher); Passy, Edgard
    - Dépôt judiciaire du testament olographe de Jean Antonin Fernand Robinet, sous-lieutenant aviateur mis à la disposition du gouvernement russe, domicilié à Montgeron (Seine-et-Oise), 8 bis rue de la Garenne, décédé près d'Odessa (Ukraine) le 21 juillet 1917., 2 décembre 1918; MC/ET/XXXI/1568
      Testament rédigé le 5 décembre 1914.
      testament; Odessa (Ukraine); Montgeron (Essonne); Robinet, Jean Antonin Fernand; pilote d'avion
    - Dépôt des statuts de la Société coopérative des sinistrés du Pas-de-Calais, dont le siège social a été établi à Arras, rue de la Caisse d'Épargne, n°5., 13 décembre 1918; MC/ET/XXXI/1568
      statuts; Pas-de-Calais (Nord-Pas-de-Calais, département); reconstruction
  - Minutes. 1919, janvier - mars, janvier - mars 1919; MC/ET/XXXI/1569
    - Dépôt judiciaire du testament olographe de Raymond Jean Louis Tauzin, en son vivant célibataire demeurant boulevard Pereire, n°210 bis, décédé à Grivesnes (Somme) des suites de blessures de guerre le 30 mars 1918., 14 janvier 1919; MC/ET/XXXI/1569
      testament; Tauzon, Raymond; Grivesnes (Somme); Pereire (boulevard)
  - Minutes. 1919, avril, avril 1919; MC/ET/XXXI/1570
  - Minutes. 1919, mai - juin, mai - juin 1919; MC/ET/XXXI/1571
  - Minutes. 1919, 1er juillet - 23 septembre, 1er juillet - 23 septembre 1919; MC/ET/XXXI/1572
    - Bail pour une année par Léon Gustave Gryois, rentier demeurant au château de Torchamps (Orne), à l'administration spéciale militaire russe en France représentée par le contre amiral Serge Pougoulaïeff, demeurant avenue Hoche, n°33, d'un hôtel particulier sis avenue d'Iena, n°94., 22 août 1919; MC/ET/XXXI/1572
      ingénieur; Blériot, Louis; Buc (Yvelines); bail; Blum, Charles Bernard
    - Bail pour six ans par Louis Blériot, industriel demeurant avenue Kléber, n°57, à la société "Automobiles Industriels Latil" représentée par Charles Bernard Blum, ingénieur constructeur demeurant à Suresnes rue de Longchamp, des bâtiments et terres composant la ferme du Haut Buc, située sur la commune de Buc., 2 septembre 1919; MC/ET/XXXI/1572
      Plan du domaine annexé à l'acte (toile transparente).
- Répertoires de Louis Joseph Léon VINGTAIN, 11 décembre 1899 - 9 juillet 1929; MC/RE/XXXI/27 - MC/RE/XXXI/28
  - Répertoire. 1899, 11 décembre - 1913, 30 mai, 11 décembre 1899 - 30 mai 1913; MC/RE/XXXI/27
    Répertoire des notaires Hippolyte Mégret (11 décembre 1899 - 6 janvier 1903) et Louis Joseph Léon Vingtain (7 janvier 1903 - 30 mai 1913).
    Informations concernant le classement et la cotation:
    Le niveau inférieur de description, quand il existe, correspond aux mentions d'actes contenues dans le répertoire. Parmi celles-ci, certaines peuvent y être décrites, de manière plus ou moins détaillée. Pour consulter l'acte proprement dit, il convient de rechercher la cote au niveau des articles (registre ou liasse) des minutes du notaire (cote de type 'MC/ET').
  - Répertoire. 1913, 31 mai - 1929, 9 juillet, 31 mai 1913 - 9 juillet 1929; MC/ET/XXXI/28
    Répertoire des notaires Louis Joseph Léon Vingtain (31 mai 1913 - 23 septembre 1919) et André Louis Joseph Jules Mennesson (24 septembre 1919 - 9 juillet 1929).